【裁判字號】    90,易,2656
【裁判日期】    900914
【裁判案由】    贓物
【裁判全文】
臺灣板橋地方法院刑事判決                          九十年度易字第二六五六號
    公  訴  人  臺灣板橋地方法院檢察署檢察官
    被      告  甲○○
右列被告因贓物案件，經檢察官提起公訴（九十年度偵字第四九一九號），本院判決
如左：
    主  文
甲○○故買贓物，累犯，處有期徒刑陸月，如易科罰金，以參佰元折算壹日。
    事  實
一、甲○○前因詐欺案件，經本院以八十六年度易字第六六五號判處有期徒刑四月確
    定，甫於民國八十七年六月三十日執行完畢。其於八十七年九月下旬某日，在桃
    園縣龜山鄉○○○路路旁某處，明知某年籍不詳之成年男子所出售之車牌號碼為
    ＨＵ─九○三二號自用小貨車，係來路不明之贓車（該車係車主丙○○於八十七
    年七月三日在臺北縣鶯歌鎮○○○路○路旁所失竊），仍以交付其所有車牌號碼
    為ＫＸ─○六七八號自用小客車另加付新台幣（下同）七萬五千元之代價向其購
    買。嗣於九十年三月三日二十時許，在桃園縣大溪鎮○○○街產業道路，為警查
    獲。
二、案經桃園縣警察局大溪分局報告臺灣板橋地方法院檢察署檢察官偵查起訴。
    理  由
一、訊據被告甲○○固坦認於右揭時地以上開代價購買系爭自用小貨車，惟矢口否認
    有何故買贓物之犯行，辯以伊係以其所有自用小客車另加七萬五千元之代價，向
    一位名喚「乙○○」之人購買，並不知道是贓車云云。經查：車牌號碼ＨＵ─九
    ○三二號自用小貨車係丙○○所有，於八十七年七月三日，在臺北縣鶯歌鎮○○
    ○路附近失竊之事實，業據被害人丙○○證述甚詳，並有贓物認領保管單、車輛
    竊盜車牌失竊資料個別查詢報表、車籍作業系統查詢認可資料在卷可參，是以該
    車確係失竊之贓物無訛。又被告於八十七年九月下旬某日，在桃園縣龜山鄉○○
    ○路路旁某處，以交付其所有車牌號碼為ＫＸ─○六七八號自用小客車另加付七
    萬五千元之代價，向某男子購買系爭車牌號碼為ＨＵ─九○三二號自用小貨車等
    情，業被告坦承在卷。被告雖否認犯行，並以前開情詞置辯，惟被告所供述名為
    「乙○○」之人，先後經檢察官於偵查中及本院審理中傳喚均未到庭，且經檢察
    官拘提亦無著，被告在本院審理中亦陳稱現已找不到其人等語，是本院實無從傳
    訊該人以究明事實；而被告在偵查中先供稱有契約書，嗣又改稱不見了，則其所
    辯是否屬實，尤非無疑。再者出售系爭自用小貨車予被告之男子在雙方成交後，
    當場將被告所有車牌號碼為ＫＸ─○六七八號自用小客車之號牌二面拆下，改懸
    於系爭原車牌號碼為ＨＵ─九○三二號自用小貨車之上後，將系爭自用小貨車交
    付予被告，被告則將國民身分證影本及自用小客車之行車執照交付予該男子辦理
    過戶手續，然現仍未過戶等情，業據被告自承在卷甚明（參本院審判筆錄）。惟
    被告原所有車牌號碼為ＫＸ─○六七八號之自用小客車，係其先前向中古車行所
    購買，當時其係將國民身分證之正本交付車行辦理過戶，此經被告於本院審理中
    陳述甚明，足見其對車輛買賣過戶之正常程序並非不知，則於本件車輛買賣焉有
    僅將國民身分證影本而非正本交付該出售之男子辦理過戶之理？且其所購買系爭
    原車牌號碼為ＨＵ─九○三二號車輛係自用小貨車，而被告用為抵充車價一部分
    之車牌號碼為ＫＸ─○六七八號車輛則係自用小客車，此有車籍作業系統查詢認
    可資料、被告及被害人丙○○警訊中之陳述可據，二車之車種截然不同，乃被告
    購得該車後，不循正常過戶程序，竟以改懸號牌之方式使用該車，尤足證明其應
    能知悉系爭自用小貨車為來路不明之贓物，而圖冀以此方式逃避查緝。是以被告
    所為前開置辯，洵屬圖卸之詞，不足採信，本件事證明確，被告犯行堪以認定。
二、核被告所為，係犯刑法三百四十九條第二項之故買贓物罪。其前因詐欺案件，經
    本院以八十六年度易字第六六五號判處有期徒刑四月確定，甫於八十七年六月三
    十日執行完畢，此有臺灣高等法院檢察署刑案紀錄簡覆表附卷足參，其於五年以
    內再犯本件最重本刑為有期徒刑以上之罪，為累犯，應依刑法第四十七條之規定
    加重其刑。爰審酌被告有多次犯罪紀錄，此有臺灣高等法院檢察署刑案紀錄簡覆
    表在卷足參，素行非佳、犯罪之動機、使用之手段、造成之危害及犯罪後之態度
    等一切情狀，量處如主文所示之刑，以示儆懲。又被告所犯上開之罪為最重本刑
    五年以下之罪，依其行為時刑法第四十一條原規定：「犯最重本刑為三年以下有
    期徒刑以下之刑之罪，而受六月以下有期徒刑或拘役之宣告，因身體、教育、職
    業或家庭之關係，執行顯有困難者，得以一元以上三元以下折算一日（業據罰金
    罰鍰提高標準條例第二條前段規定，就其原定數額提高為一百倍折算一日），易
    科罰金。」，原不得易科罰金，然被告行為後，刑法第四十一條之規定業經於九
    十年一月四日修正，並經總統於九十年一月十日公布，依法於九十年一月十二日
    生效，而修正後之刑法第四十一條第一項之規定：「犯最重本刑為五年以下有期
    徒刑以下之刑之罪，而受六個月以下有期徒刑之宣告，因身體、教育、職業、家
    庭之關係或其他正當事由，執行顯有困難者，得以一元以上三元以下折算一日（
    提高數額同上），易科罰金，但確因不執行所宣告之刑，難收矯正之效，或難以
    維持法秩序者，不在此限」，則被告所犯上開之罪即得依此修正後之規定易科罰
    金，是以比較修正前後之內容，新法對於被告並無較為不利之處，應依刑法第二
    條第一項之規定，應適用修正後刑法第四十一條第一項之規定諭知易科罰金之標
    準。
據上論斷，應依刑事訴訟法第二百九十九條第一項前段、刑法第二條第一項前段、第
三百四十九條第二項、第四十七條、第四十一條第一項、罰金罰鍰提高標準條例第一
絛前段、第二條，判決如主文。
中      華      民      國      九十      年      九      月    十四    日
                                  臺灣板橋地方法院刑事第二庭
                                          法  官  楊  博  欽
右正本證明與原本無異。
如不服本判決，應於判決送達後十日內，向本院提出上訴狀。
                                          書記官  潘  文  賢
中      華      民      國      九十      年      九      月十四    日
附錄本案論罪科刑法條全文：
中華民國刑法第三百四十九條
  收受贓物者，處三年以下有期徒刑、拘役或五百元以下罰金。
  搬運、寄藏、故買贓物或為擔保者，處五年以下有期徒刑、拘役或科或併科一千元
  以下罰金。
  因贓物變得之財物，以贓物論。


司法院資訊處製作；財團法人民間司法改革基金會備份。
